【裁判字號】    98,交聲,2493
【裁判日期】    980928
【裁判案由】    違反道路交通管理處罰條例聲明異議
【裁判全文】
臺灣臺北地方法院交通事件裁定        98年度交聲字第2493號
原處分機關  臺北市交通事件裁決所
異  議  人
即受處分人  丁○○
上列異議人因違反道路交通管理處罰條例案件，對於臺北市交通
事件裁決所民國98年7 月29日所為之裁決處分（原處分案號：北
市裁罰字第裁22-AOOXKS328號）聲明異議，本院裁定如下：
    主  文
原處分撤銷。
丁○○不罰。
    理  由
一、原處分機關臺北市交通事件裁決所以異議人即受處分人丁○
    ○所有之車號CPU-769號重型機車，於民國98年6月17日19時
    33分，在臺北市○○路與健康路口，經警稽查發現該機車有
    擅自換裝與原規格不合之排氣管致影響行車安全之情形，而
    以異議人有違反道路交通管理處罰條例第16條第1項第2款規
    定之行為予以掣單舉發。嗣異議人於舉發通知單上所載之應
    到案日期前（即98年7月2日前）向原處分機關提出申訴，經
    原處分機關認異議人之申訴無理由，乃依道路交通管理處罰
    條例第16條第1項第2款及違反道路交通管理事件統一裁罰基
    準表規定，裁處新台幣（下同）900 元罰鍰。
二、聲明異議意旨略以：異議人於95年6月12日購買CPU-769號重
    型機車後，並未擅自換裝與原規格不合之排氣管，因本人在
    購買此機車時，就已是目前所見之排氣管，卻被指違規而開
    罰單，異議人是在收到罰單時才知道車子的排氣管是經過改
    裝的，爰提起申訴等語。
三、按汽車除頭燈外之燈光、雨刮、喇叭、照後鏡、排氣管、消
    音器設備不全或損壞不予修復，或擅自增、減、變更原有規
    格致影響行車安全者，處汽車所有人新臺幣900元以上1,800
    元以下罰鍰，道路交通管理處罰條例第16條第1項第2款定有
    明文。本件異議人對於上開車號CPU-769 號重型機車為伊所
    有，且該機車之排氣管確實經過改裝（惟辯稱並非伊改裝）
    以及前開機車於上開時、地遭警開單舉發等事實，均不爭執
    ，並有車號查詢重型機車車籍列印本、舉發通知單、舉發照
    片、臺灣山葉機車工業股份有限公司98年8 月21日山葉總字
    第098134號函及所附原廠機車照片在卷可考。而改裝排氣管
    將排氣管尾端出口朝上，其所排放之廢氣將嚴重影響後方騎
    士之行車安全一節，亦經證人即臺北市監理處車輛管理科技
    工甲○○於本院訊問時到庭證述明確。然查，車號CPU-769
    號重型機車係異議人於95年6 月間向三沅行車業股份有限公
    司（下稱三沅行車業公司）所購得，且購車時該機車排氣管
    之式樣即為警方舉發時之排氣管式樣，並未變更，而三沅行
    車業公司向丙○○收購該機車時（由丙○○委請乙○○處理
    機車出售事宜），該機車排氣管式樣即為本件警方舉發時之
    排氣管式樣，並無不同等情，業據證人即三沅行車業公司經
    理蔡明忠、丙○○、乙○○分別到庭證述屬實，是異議人辯
    稱其並未變更前開機車排氣管規格一節，應屬可信，其異議
    為有理由。從而，原處分機關裁處異議人900 元罰鍰，容有
    未洽，應予撤銷，並由本院逕為不罰之諭知。
四、據上論結，應依道路交通管理處罰條例第87條第2 項、道路
    交通案件處理辦法第20條前段，裁定如主文。
中    華    民    國    98    年    9     月    28    日
                  交通法庭    法  官    李明益
以上正本證明與原本無異。
如不服本裁定，應於裁定送達後5日內向本院提出抗告狀。
                              書記官    劉穗筠
中    華    民    國    98    年    9     月    28    日


司法院資訊處製作；財團法人民間司法改革基金會備份。
